# 请教陈版，关于内部交易的思考

提问人：gpqg 时间：2022-03-08 23:40:56
陈版，A和B公司同属于同一集团，A公司向B公司采购货物，A公司开出银行承兑汇票给B公司，即A公司个报形成应付票据，B公司个报形成应收票据。
站在合并报表层面，需要把应付票据和应收票据给抵消掉。
但是我又深入思考了一下，感觉又有些奇怪。因为A公司把票据背书转让给B公司，B公司手里握着这个票据，并没有流出到集团外部，也就是说该承兑汇票仍然在集团内存在着，而且该票据是银行给予信用的，银行又属于外部机构。因此合并报表层面应该也是认可该票据的，因此在合并层面不应该抵消该承兑汇票，也就是合并工作底稿中不用做应付票据和应收票据的抵消。
我觉着上述思考也是有些道理的，但又隐隐感觉不太对劲儿。不知道具体是哪一个思考点出现了问题。还请陈版指教。
谢谢陈版。

回答人：chenyiwei
在合并报表层面，该票据的出票人和持票人均为本集团，不形成对外的资产和负债。因此在合并报表层面不应确认资产和负债，应将应收票据、应付票据予以抵销处理。
虽然银行承兑汇票名义上以银行作为主债务人，占用银行授信额度，但对于银行而言仍属于中间业务，银行承担的风险敞口只是票据的票面金额和所缴存的保证金之间的差额部分，但这部分风险敞口存在的前提也同样是本集团存在对外负债。在没有对外负债的情况下，与银行之间的风险敞口不作为确认资产和负债的理由。